【裁判字號】    89,訴,2498
【裁判日期】    901029
【裁判案由】    營利事業所得稅
【裁判全文】
臺北高等行政法院裁定                            八十九年度訴字第二四九八號
    原      告  名麒纖維有限公司
    代  表  人  甲○○
    被      告  財政部臺灣省北區國稅局
    代  表  人  林吉昌（局長）
右當事人間因營利事業所得稅事件，原告不服財政部中華民國八十九年九月二十七日
台財訴第0000000000號訴願決定，提起行政訴訟，本院裁定如左：
    主  文
原告之訴駁回。
訴訟費用由原告負擔。
    理  由
一、按訴訟標的為確定判決或和解之效力所及者，行政法院應以裁定駁回之，為行政
    訴訟法第一百零七條第一項第九款所明定。
二、本件原告於民國八十七年七月二十日向被告申請更正七十九年度營利事業所得稅
    核定案，被告認為該案業經行政訴訟判決確定，非屬適用所得稅法第八十一條及
    同法施行細則第七十六條規定之更正案件，乃就其質疑之核定稽徵過程，以八十
    七年十月二十六日北區國稅一第八七○五○七九三號函復，原告不服，向財政部
    提起訴願，嗣經財政部八十九年九月二十七日台財訴第0000000000號
    訴願決定：「訴願不受理」，原告仍未甘服，遂提起本件行政訴訟。
三、查原告七十九年度營利事業所得稅結算申報，經被告初查，以原告未依限提示帳
    證供核，乃依行為時所得稅法第八十三條規定就其營業收入新台幣（下同）三九
    、一五七、二八九元，按行業代號二二○四－一二人造纖維紡織業同業利潤標準
    純利率百分之八核定所得額為三、一三二、五八三元，發單課徵該年度營利事業
    所得稅。原告申請復查，被告依原告提示之有關帳證重核，准予追認銷貨退回一
    、一三八、九九六元，利息支出二一八、七三二元，並變更核定所得額為二、八
    二二、七三一元。原告不服，提起訴願，為財政部訴願決定從程序上駁回，原告
    復提起再訴願，經行政院再訴願決定，將原決定撤銷，由原決定機關另為適法之
    決定。原決定機關重為實體審查，仍駁回其訴願。原告又提起再訴願，亦遭駁回
    ，遂提起行政訴訟，嗣經前行政法院（現改制為最高行政法院）以八十四年度判
    字第二四三七號判決駁回其訴確定在案，此有上開復查決定、訴願決定、再訴願
    決定、行政法院判決等影本附原處分卷可稽。茲原告於八十七年七月二十日請求
    被告更正原核定，顯係就已判決確定之訴訟標的再事爭執，自為法所不許。從而
    ，被告以八十七年十月二十六日北區國稅一第八七○五○七九三號函復原告略以
    ：「貴公司申請更課七十九年度營利事業所得稅乙案，核與所得稅法第八十一條
    及同法施行細則第七十六條規定不符，檢還繳款書乙份，仍請依法繳納。」並說
    明原告對本件業循行政救濟程序提起訴願、再訴願、行政訴訟判決確定在案，並
    無違誤；財政部以原告就已確定之法律關係，重行提起訴願，有違一事不再理原
    則，而為「訴願不受理」之決定，亦無不合。原告復提起本件行政訴訟，請求撤
    銷原處分及訴願決定，其訴訟標的顯為前確定判決效力所及，依首揭說明，自難
    謂合法，應予駁回。
四、依行政訴訟法第一百零七條第一項第九款、第一百零四條、民事訴訟法第九十五
    條、第七十八條，裁定如主文。
中    華    民    國      九十      年      十        月    二十九      日
                      臺 北 高 等 行 政 法 院   第 三 庭
                                     審 判 長 法  官  徐瑞晃
                                              法  官  吳慧娟
                                              法  官  李得灶
右為正本係照原本作成。
如不服本裁定，應於送達後十日內向本院提出抗告狀（須按他造人數附繕本）。
中    華    民    國      九十      年      十        月    二十九      日
                                              書記官  陳清容


司法院資訊處製作；財團法人民間司法改革基金會備份。
